【裁判字號】    99,交訴,27
【裁判日期】    991228
【裁判案由】    過失致死等
【裁判全文】
臺灣宜蘭地方法院刑事判決              99年度交訴字第27號
公  訴  人  臺灣宜蘭地方法院檢察署檢察官
被      告  李智安
選任辯護人  林正欣律師
上列被告因過失致死等案件，經檢察官提起公訴（99年度偵字第
1414號），經本院裁定以簡式審判程序審理，判決如下：
    主  文
李智安犯不能安全駕駛動力交通工具罪，處有期徒刑肆月；又犯
業務過失致人於死罪，處有期徒刑壹年。應執行有期徒刑壹年貳
月。
    事實及理由
一、構成犯罪事實：
    李智安係自用大貨車司機，為從事駕駛業務之人。其前於民
    國93年間已因犯不能安全駕駛動力交通工具罪，經臺灣宜蘭
    地方法院檢察署檢察官以93年度偵字第2823號為緩起訴處分
    確定，緩起訴期間於94年9月15日屆滿。詎其猶未心生警惕
    ，於99年3月22日8時許，在宜蘭縣羅東鎮○○路某工地飲用
    酒類後，其注意力、控制力已達不能安全駕駛動力交通工具
    之程度，仍於99年3月22日10時許，駕駛車牌號碼898-TH號
    自用大貨車，沿宜蘭縣冬山鄉○○路○段由北往南方向行駛
    ，嗣於99年3月22日10時30分，行經宜蘭縣冬山鄉○○路○段
    與香南路交岔路口右轉時，原應注意轉彎車應讓直行車先行
    ，而依當時天候晴、日間自然光線、路面乾燥、無缺陷、無
    障礙物、視距良好，並無不能注意之情事，竟因飲酒後反應
    能力減弱，而疏未注意讓直行車先行，即冒然右轉，適有李
    孜秦騎乘車牌號碼HQO-067號機車沿宜蘭縣冬山鄉○○路○段
    由北往南方向直行行駛在其右後方，亦行經上開路口，李智
    安駕駛之自用大貨車右前車頭因而撞及李孜秦所騎乘機車之
    左前車身，致李孜秦人車倒地，受有顱骨骨折、顱內出血之
    傷害，經送醫急救，仍於99年3月22日11時40分不治死亡，
    經警據報前往現場處理，並於99年3月22日11時37分對李智
    安實施酒精呼氣測試，其呼氣酒精濃度達每公升0.26毫克。
    李智安在肇事後，於到場警員知悉其為肇事人前，當場承認
    為肇事車輛之駕駛人，而自首犯行，接受裁判。
二、證據：
  (一)被告李智安於警詢、偵查、本院審理中之自白。
  (二)道路交通事故當事人酒精測定紀錄表、刑法第185條之3案件
    測試觀察紀錄表、宜蘭縣警察局汽車駕駛人酒後駕車生理協
    調平衡檢測紀錄表各1份。
  (三)道路交通事故現場圖、道路交通事故調查報告表(一)(二)各1份
    。
  (四)現場、車損、李孜秦受傷照片共80張。
  (五)羅東聖母醫院一般診斷申請單、臺灣宜蘭地方法院檢察署相
    驗筆錄、相驗屍體證明書、檢驗報告書各1份、相驗照片20
    張。
  (六)臺灣省基宜區車輛行車事故鑑定委員會99年4月28日基宜鑑
    字第0995000929號函附鑑定意見書1份。
  (七)上開(二)至(六)所示證據，足以佐證被告首開自白與事實相符。
三、論罪科刑之理由：
  (一)被告李智安所為，係犯刑法第185條之3之不能安全駕駛動力
    交通工具罪、刑法第276條第2項之業務過失致人於死罪。
  (二)被告所犯二罪之間，犯意各別，行為互殊，應予分論併罰。
  (三)被告酒醉駕車，因而致人死亡，所犯業務過失致人於死罪部
    分，應依道路交通管理處罰條例第86條第1項規定，加重其
    刑至二分之一。
  (四)被告在肇事後，於犯行被發覺前，向到現場處理警員自首接
    受裁判，此有宜蘭縣政府警察局道路交通事故肇事人自首情
    形紀錄表1份在卷可證，所犯業務過失致人於死罪部分，依
    刑法第62條前段規定，減輕其刑。並依法先加後減。
  (五)審酌被告於93年間已因犯不能安全駕駛動力交通工具罪，經
    臺灣宜蘭地方法院檢察署檢察官以93年度偵字第2823號為緩
    起訴處分確定，緩起訴期間於94年9月15日屆滿，此有臺灣
    高等法院被告前案紀錄表1份在卷可參，其猶未心生警惕，
    且酒後駕車常釀成車毀、人員死傷之事件，已廣為報章媒體
    所報導，被告仍無視於政府強力宣導酒後不得駕車之規定，
    仍於酒後已處於不能安全駕駛動力交通工具之狀態，駕駛自
    用大貨車行駛於道路上，嚴重危及自己、用路民眾之安全，
    復未能遵守道路交通安全規則所定之注意義務而肇事，致被
    害人李孜秦死亡，造成被害人家屬頓失親人而悲痛萬分，精
    神上受有痛苦，且迄今均未能與被害人家屬達成民事調解事
    宜，及考量被告於犯罪後坦承犯行等一切情狀，分別量處如
    主文所示之刑，並定其應執行之刑。
四、適用之法律：
  (一)程序法方面：刑事訴訟法第273條之1第1項、第299條第1項
    前段、第310條之2。
  (二)實體法方面：刑法第185之3、第276條第2項、第51條第5款
    、第62條前段，道路交通管理處罰條例第86條第1項，刑法
    施行法第1之1條第1項、第2項前段。
本案經檢察官張立言到庭執行職務。
中    華    民    國    99    年    12    月    28    日
                  刑事第二庭法  官  蘇錦秀
以上正本證明與原本無異。
如不服本判決應於收受送達後10日內向本院提出上訴書狀，並應
敘述具體理由；其未敘述上述理由者，應於上訴期間屆滿後20日
內向本院補提理由書（均須按他造當事人之人數附繕本）「切勿
逕送上級法院」。
                            書記官  林慶生
中    華    民    國    99    年    12    月    29    日
【附錄本案論罪科刑法條】
★刑法第185條之3：
服用毒品、麻醉藥品、酒類或其他相類之物，不能安全駕駛動力
交通工具而駕駛者，處1年以下有期徒刑、拘役或科或併科15萬
元以下罰金。
★刑法第276條：
因過失致人於死者，處2年以下有期徒刑、拘役或2千元以下罰金
。
從事業務之人，因業務上之過失犯前項之罪者，處5年以下有期
徒刑或拘役，得併科3千元以下罰金。

司法院資訊處製作；財團法人民間司法改革基金會備份。
